臺灣臺南地方法院刑事判決　　　　　 100年度交簡上字第23號
上　訴　人　臺灣臺南地方法院檢察署檢察官
被　　　告　張錦周
上列上訴人因被告業務過失傷害案件，不服本院刑事簡易庭99年
度交簡字第2364號中華民國99年12月31日第一審判決（聲請簡易
判決處刑案號：99年度偵字第13398號），提起上訴，本院管轄
之第二審合議庭判決如下：
    主  文
上訴駁回。
    事實及理由
一、本院審理結果，認第一審簡易判決認事、用法及量刑均無不
    當，應予維持，並引用第一審簡易判決書及檢察官聲請簡易
    處刑書記載之事實、證據及理由（如附件）。
二、原審以被告張錦周罪證明確，依刑事訴訟法第449條第1項前
    段、第454條、刑法第284第2項前段、第55條、第62條前段
    、第41條第1項前段，刑法施行法第1條之1之規定，量處有
    期徒刑3月，並諭知易科罰金之折算標準，本院經核原判決
    認事用法，並無不合，量刑亦稱妥適。檢察官循告訴人趙和
    嵩、楊惠雯之請求上訴意旨略以：告訴人等雖於此事故中逃
    過一劫，大難不死，卻受有嚴重之傷害，於送醫治療後，至
    今仍持續復健當中。又，告訴人等所駕駛之自用小客車亦嚴
    重毀損，不堪使用而報廢，此等事證及賠償金額亦屬明確，
    然被告卻一再向告訴人推諉搪塞，拒不給付賠償金。原審僅
    判處被告3月有期徒刑，實嫌過輕等語。然查，被告是否與
    告訴人達成損害賠償之民事和解乙情，乃原審判決前已存在
    之事實，並非原審判決後始存在之事實，且本件原審對被告
    量刑時，已依刑法第57條之規定，參酌全案事證，就被告之
    犯罪動機、告訴人所受傷害之程度等一切情狀，予以綜合考
    量而據以量刑，此觀諸原審判決即可自明。告訴人與上訴人
    於本件未提出其他量刑可資審酌之新事證。況被告是否已經
    賠償告訴人之損害，或是否有賠償之意，甚或是否已達成民
    事和解，雖也是法院審酌被告刑罰輕重之考量因素，但是，
    雙方是否達成民事和解，牽涉彼此之誠意、金額之多寡、雙
    方之財力、給付之方式等等、其因素甚多，雖與被告犯罪後
    之態度有關，究非影響被告刑罰輕重之直接因素。再民事之
    損害賠償本可循民事訴訟之途徑解決，若法院單以被告尚未
    賠償告訴人，而以刑事重判為制壓被告屈服另一方民事賠償
    請求之手段，依上開說明，自非妥適，是以本件尚難認原審
    之量刑有輕縱之情事，本件上訴意旨認原審判決量刑過輕等
    情，為無理由，自應予以駁回。
據上論斷，應依刑事訴訟法第455條之1第1項、第3項、第373條
、第368條，判決如主文。
本案經檢察官陳尹捷到庭執行職務。
中    華    民    國   100    年    5     月    25    日
                  刑事第九庭  審判長法  官  林彥君
                                    法  官  周宛瑩
                                    法  官  莊玉熙
以上正本證明與原本無異。
本件不得上訴。
                                    書記官  余富誠
中    華    民    國   100    年    5     月    25    日